臺灣高等法院刑事判決　　　　　　　　93年度上訴字第1852號
上　訴　人
即　被　告　乙○○
選任辯護人　張景豐律師
上　訴　人
即　被　告　丙○○
選任辯護人　林天財律師
上列上訴人因偽造有價證券等案件，不服臺灣板橋地方法院92年
度訴字第165號，中華民國93年5月31日第一審判決（起訴案號：
臺灣板橋地方法院檢察署90年度偵字第805號），提起上訴，本
院判決如下：
    主  文
原判決撤銷。
乙○○、丙○○均無罪。
    理  由
一、公訴意旨略以：林大坤（於82年7月7日死亡，另為不起訴處
    分）係當時新成立中興商業銀行股份有限公司（下稱中興銀
    行）之董事，被告乙○○、丙○○係林大坤之子，林大坤、
    乙○○、丙○○基於意圖為自己不法所有之概括犯意聯絡，
    於民國（下同）81年11月5日左右，在台北縣新莊市○○○
    路1號2樓，林氏父子所開設之元鼎加油站股份有限公司（係
    家族公司，下稱元鼎公司）之開幕會上，由林大坤及中興銀
    行不詳姓名年籍職員，遊說林大坤友人丁○○、甲○○及己○○（以下簡稱徐等三人）向該行申請信用授信，以備如需
    用款時，即可獲貸款應用，並與該新設銀行往來，徐等三人
    未予推辭，而請徐等三人在授信約定書及活期儲蓄存款（下
    稱活儲）印鑑卡上簽名，徐等三人因均受邀前往開幕會，均
    未攜帶印章，亦尚不需辦理貸款，而未蓋章亦未授權他人刻
    蓋印章及填具授信申請書，亦未邀林大坤、乙○○、丙○○
    擔任連帶保證人，林大坤等人竟偽造徐等三人印章，持以冒
    用盜蓋前述約定書及印鑑卡，於81年11月11日完成開戶手續
    ，嗣以徐等三人名義向中興銀行三重分行，申請一年到期短
    期信用貸款，丁○○、甲○○各新台幣（下同）七百萬元，
    己○○六百萬元，共計兩千萬元，並意圖供行使之用，偽造
    徐等三人名義簽發與貸款金額相同之本票，並於元鼎公司發
    票以供擔保之同額本票3紙，偽造徐等三人之簽名背書。該
    行於同月13日核撥款項，再由林大坤、乙○○、丙○○持偽
    造印章，於同月13日、14日、16日領取花用。嗣屆期無法全
    數返還，由丙○○、乙○○連續於82年、84年、85年及86年
    間，連續申請新貸款，並偽造相同金額之徐等三人本票，交
    付中興銀行三重分行，並擔任共同發票人及連帶保證人，以
    償舊債，並由乙○○、丙○○續繳本息，並清償部分本金（
    帳號及詳細時間金額均如附表所示），嗣於86年間無力繳款
    ，嗣經中興銀行依民事程序請求給付，徐等三人及中興銀行
    始悉上情，因認被告乙○○、丙○○二人涉犯刑法第216條
    行使第210條文書及第201條偽造有價證券罪嫌。
二、訊據上訴人即被告丙○○、乙○○固供承擔任告訴人等向中
    興銀行三重分行申辦信用貸款之連帶保證人及於八十六年十
    月三日本票上擔任共同發票人之事實，惟均否認有何偽造文
    書、偽造有價證券犯行，被告丙○○辯稱：伊父於81年生病
    時，曾交待以告訴人名義向中興銀行辦理貸款，因該貸款為
    伊父所借，故而該借款應由伊家負責償還，是以伊父過世後
    ，伊承父親遺言，繼續繳納利息及清償本金，對於本件申辦
    貸款之初，伊父是否經由告訴人同意之情，伊並不知悉，迨
    86年伊公司經濟情況不佳致無法正常繳息，伊猶赴銀行表示
    該款項係由伊家所借，與告訴人無關，請銀行勿向告訴人催
    款，然依事後告訴人丁○○曾赴元鼎公司找伊詢問有關貸款
    事宜，及於辦理展延貸款期間告訴人曾提供稅務資料以供辦
    理各節可知，告訴人應知悉並同意上開借名貸款之事，因此
    申辦貸款之授信申請書、展延貸款申請書等文件及本票上所
    蓋用之告訴人所有之印文，均係經由告訴人概括授權所為，
    對於告訴人否認曾借名貸款乙事，或因渠等懼怕銀行催討，
    為推卸其責，始對伊等提出告訴，甚且，苟若伊等有偽冒渠
    等名義借款之事，則伊等何以按期繳付利息，事後並赴銀行
    表明伊等為實際借款人，在在足認伊等並無偽造文書及偽造
    有價證券之意圖云云，其辯護人在原審辯護意旨稱：告訴人
    迭於偵審中均供述與林大坤情誼良好，且告訴人丁○○於庭
    訊時猶稱苟當時林大坤向渠借名貸款，亦會出借等情以觀，
    足認依被告之父林大坤當時之社會地位，告訴人應有出借名
    義之意願，是以被告已無冒用渠等名義借款之動機；其次，
    依銀行行員於歷次審訊中證述，本件信用貸款及展延程序均
    符合銀行所定之審核程序，辦理對保之行員亦供稱曾當面確
    認告訴人之身份、簽章，辦理對保無誤，則告訴人實難諉稱
    不知上開信用貸款之事，再參諸卷附之申辦信用貸款展延資
    料中附有告訴人所有之稅單、財產資料，另據證人元鼎公司
    員工柯靜文亦證稱曾向告訴人索取稅捐資料等語，足認告訴
    人所稱不知前開貸款、展延之事，顯不合常理；退一步言，
    縱認上開申辦貸款之事未經告訴人同意，惟就上開貸款申辦
    之過程，概由被告之父林大坤處理，有關借名貸款，抑或冒
    名貸款之細節，被告丙○○均無所悉，是以其迭自82年間迄
    86年止為渠三人辦理展期貸款及簽發本票之行為，乃被告丙○○承父遺言，誤認貸款之初已得告訴人同意，其後於銀行
    通知展期時，沿襲往例所為，被告實無偽造文書及偽造有價
    證券之主觀犯意及客觀行為云云。被告乙○○則辯稱：伊僅
    擔任上開貸款之連帶保證人，對於以告訴人之名辦理信用貸
    款乙事，伊均不清楚，有關貸得之款項匯入伊帳戶之事，伊
    亦不知悉云云，其辯護人在原審辯護意旨則以：林大坤與告
    訴人素有良好情誼，其生前指示被告接續清償借名貸款事宜
    ，被告兄弟遂承先人遺旨辦理，對於初始之申貸過程，被告
    二人確不知悉；此外對於歷次展延貸款案卷所附之告訴人稅
    務資料，告訴人甲○○於民事庭確認本票債權不存在案件審
    理中先稱係被告丙○○請託其為銀行借款之用，其後又否認
    前言，改稱係為81年簽訂授信約定書預備借款之用，則其先
    後供述矛盾，對於告訴人否認借名貸款乙事，是否屬實，已
    非無疑；其次，90年度簡上第61號告訴人甲○○與中興銀行
    間確認本票債權不存在民事判決雖認定渠等彼此間系爭86
    年10月3日由告訴人甲○○、被告丙○○、乙○○之名共同
    簽發以供擔保之本票債權不存在，惟於該案中並未否定告訴
    人甲○○曾為授權林大坤辦理信用貸款之事實，由此足以推
    之，被告丙○○於日後銀行要求辦理展期時，主觀認定基於
    告訴人授權範圍之旨，以告訴人名義辦理展延貸款，並於銀
    行要求貸款人簽發本票以供擔保時，復以告訴人及被告名義
    擔任共同發票人簽發本票，難謂被告丙○○有何偽造文書、
    偽造有價證券犯意，又依被告丙○○及證人柯靜文所述，本
    件貸款繳付利息之事均由丙○○處理，亦與被告乙○○無涉
    ，益足證被告乙○○僅係單純擔任連帶保證人，有關貸款之
    細節、內容，其概不知悉，是被告丙○○已不足認其有偽造
    犯行，更遑論被告乙○○有為如上偽造之行為；而卷附之被
    告乙○○所有之華僑銀行新莊辦事處及臺北區中小企業銀行
    思源分行匯款單僅足證於81年11月30日斯時被告乙○○所有
    之上開帳戶曾匯入二百萬元款項，惟就該款項之來源，尚不
    足遽認即係自告訴人信用貸款之帳戶所匯入；另有關中興銀
    行三重分行之授信資料等文件記錄本件借款人實際為被告家
    族之字句，乃銀行經由事後查證所得，忠於實情之記載，均
    不足認被告偽以告訴人之名申辦貸款及簽發本票等語置辯。
三、按犯罪事實應依證據認定之，無證據不得認定犯罪事實。又
    不能證明被告犯罪者，應諭知無罪之判決，刑事訴訟法第
    154條第2項、第301條第1項分別定有明文。又事實之認定，
    應憑證據，如未能發現相當證據，或證據不足以證明，自不
    能以推測或擬制之方法，為裁判之基礎（最高法院40年台上
    字第86號判例參照）。而所謂證據，係指足以證明被告確有
    犯罪行為之積極證據而言，該項證據須適於為被告犯罪之證
    明者，始得採為斷罪之資料（參照最高法院69年臺上字第
    4913號判例）。又認定不利於被告之事實，須依積極證據，
    苟積極證據不足為不利於被告事實之認定時，即應為有利於
    被告之認定，更不必有何有利之證據，最高法院亦著有30年
    上字第816號判例可資參照。再告訴人之告訴，係以使被告
    受刑事訴追為目的，是其陳述是否與事實相符，仍應調查其
    他證據以資審認；倘其陳述尚有瑕疵，則在未究明前，自難
    遽採為論罪科刑之根據，最高法院均著有52年臺上字第1300
    號、61年台上字第3099號等判例意旨可資參照。
四、本件爭執要點厥在系爭貸款究竟係授權「借名」貸款，或「
    冒名」貸款而已，乃首要釐清之事，經查：
  (一)被告乙○○、丙○○之父林大坤於81年間係當時新成立中興
    銀行之董事，本身為該中興銀行的經營者，衡情豈有不維護
    自己銀行之利益，竟命自己兒子為連保而冒名貸款，致損害
    自己銀行之利益並陷自己親人於不義之理？且告訴人迭於偵
    審中均供述與林大坤情誼良好，告訴人丁○○於原審庭訊時
    猶稱苟當時林大坤向渠借名貸款，亦會出借等情以觀，足認
    依被告之父林大坤當時之社會地位與彼等間之情誼，只要林
    大坤開口借名，告訴人當會應允，何必自毀長城竟不顧其本
    身為中興銀行董事之身份而出以「冒名」之違法手段，除害
    及好友外並殃及自己之愛子，是本件殊難想像林大坤有何冒
    用告訴人徐等三人名義而借款之動機，合先予以指明。
  (二)證人戊○○於本院94年5月20日審理時到庭具結證稱：「林
    大坤先生是我們老鄉長，我常跟他聊天，他說希望用他們三
    人名字到中興銀行貸款，叫我去告訴他們說要用他們三人的
    名字，我說好，這過程我知道。我有去丁○○家裡，丁○○
    不在，我就和丁○○太太講這個事情，他太太說他會跟丁○○講，並叫丁○○跟其他的二位講，然後我就回去跟林大坤
    講說這個情形說已經轉達。」，足證本件貸款確係林大坤經
    告訴人同意借名申貸，應屬信實；否則如林大坤有冒名偽造
    之意，又何必託戊○○前往詢問傳達而打草驚蛇。另告訴人
    丁○○亦於本院審理時到庭證稱：「中興銀行莫名奇妙，他
    既然以前曾經查封我們的財產，他查封我的財產，又告他們
    ，我又沒有要告他們，最主要這個錢不是我們借的，我只是
    要確認這個錢不是我們用的，沒有一毛錢匯到我們戶頭，後
    來他們有去解決，有撤封了。我不記得我有同意過林大坤，
    只是記得在吃飯的時候有談過貸款的事情，他只是說用幾個
    朋友的名字去貸款，但是他沒有說要用我的名字去貸款。」
    其言詞間亦提及「有談過貸款的事情」、「用幾個朋友的名
    字去貸款」，雖有「沒有說要用我的名字去貸款」等語義曖
    昧之處，惟查告訴人提出告訴在先，為免自失立場，自不能
    期待其逆轉前供，惟由其所稱：「我又沒有要告他們，最主
    要這個錢不是我們借的，我只是要確認這個錢不是我們用的
    」，即可略見告訴人初遭銀行查封財產，為保家財（及確認
    並非實際貸款人）而提出告訴實有不得不然之情狀，其所謂
    並未同意授權借名之說，即未可盡信。
  (三)次查，告訴人簽約及對保均在元鼎公司開幕會上固屬事實，
    惟銀行行員至外對保，事所常有，並未違反銀行規定之程序
    ，且苟如告訴人所稱僅預先開戶，而非借款，則告訴人提供
    資料即可，應無辦理對保及先行簽名之理？苟非告訴人同意
    借名申貸，且因林大坤負責本件貸款事宜，故由林大坤事先
    代刻印章及留存，又因已進入申貸借款程序，始會由銀行行
    員與告訴人等當面辦理對保。而證人即負責對保之行員許任
    榮於原審證稱：「（對保完之後把資料拿回，中間有無透過
    被告轉介，或由告訴人本人親手交回開戶資料？）沒有經過
    任何人，所有資料都是告訴人本人交給我的。」等語（見原
    審卷卷(三)第182頁），是確無證據證明告訴人簽立上開文件
    後，林大坤曾取走上開文件偽蓋告訴人之印文於其上。
  (四)有關中興銀行申貸程序，對於新授信戶，徵授信人員必須親
    自接觸，核對身份證件或影印，此業據該行行員即證人張文
    榮於90年12月21日偵查中供證：「（徵信時）了解後給他正
    式表格填寫，身份證影印，查詢聯徵、票信。」「第一次往
    來時會親自接觸……」等語（見90偵805號卷第633頁）；證
    人張憓文於同日偵查中供稱：「（第一次與客戶接觸了解客
    戶資料時，需否借款人接觸？）要。」等語（見同上卷第
    633 頁背面）；證人邱淑玲於同日偵查中供稱：「（徵授信
    時第一次與借款人接觸時，需否親向借款人接觸？）首次絕
    對要，借款人與保證人都要。」「借款人身份證影本、票信
    查詢、聯徵資料。」等語（見同上卷第634頁及背面）；證
    人余惠珍於原審證稱：「（辦理徵信，是否要與客戶本人聯
    絡，查明資料？）若是新的案件，客戶所提供的資料，我們
    一定要與本人接觸……」等語（見原審卷卷(二)第156頁）；
    是中興銀行行員於辦理徵信時確有與告訴人本人接觸，可資
    證明。或謂苟本件貸款係經告訴人同意，何以授信申請書未
    由告訴人親自簽名云云，然查卷附中興商業銀行三重分行93
    年4 月9日（93）興三逾字第077號函附己○○貸款資料，蔡
    某於83年6月間申貸綜合住宅貸款，其申貸時之消費者貸款
    申請及調查表亦非經其親自簽名（見原審卷卷(三)第66頁），
    是授信申請書非由告訴人親自簽名應不足為本件貸款為虛之
    證據。
  (五)告訴人丁○○於原審亦供承：「（你何時知道你在中興銀行
    三重分行借款？）我不記得幾年了……」「我記得第一次接
    到的時候，當時林大坤已經去世了，我拿去詢問丙○○……
    」「（之後是否有收到其他通知？）經過好幾年後，銀行就
    來查封了……」等語（見原審卷卷(三)第114、115、116頁）
    ；參酌卷附己○○貸款資料中85年6月催收資料申請單位意
    見記載：「三、蔡君經查詢聯徵無退票記錄，但有逾期……
    蔡君允諾將於展期前將該筆利息繳清。」（見原審卷卷(三)第
    78頁），又卷附告訴人之個人資料表確實填載渠等之聯絡電
    話，並查無特別記載聯絡人為元鼎公司或丙○○或柯靜文，
    而本件貸款81年11月申貸之經辦人員為許任榮，展期之經辦
    人員分別為82年11月周治本、84年2月張文榮、85年六月張
    憓文、85年12月邱淑玲（見90偵805號卷第593頁），均為不
    同之人等情，足見本件貸款於展期時，中興銀行應曾通知過
    告訴人，殆無庸疑。
  (六)尤有甚者，中興銀行於申辦客戶展期貸款時，會要求申請人
    提出報稅資料，此業經證人陳景坤於台灣板橋地方法院88年
    重簡字第1583號確認本票債權不存在事件中到庭證稱：「我
    們在展期時都要原告的報稅資料才合規定。」等語（見89他
    2323號卷第48頁背面）；證人許任榮於原審證稱：「（聲請
    展期、換單須何程序？）需要申請書、個人資料、稅務資料
    等。銀行這邊要做的事情，也需重新徵信過一次，……」等
    語（見原審卷卷(一)第167頁）可資證明。本件在申辦展期貸
    款時，中興銀行確曾要求提出告訴人之報稅資料，此亦經證
    人柯靜文於原審證述：「銀行打電話來要換單……中興銀行
    也曾經向我要過他們三人的報稅資料，我也有向他們三位說
    過中興銀行要他們的報稅資料，並沒有說是因為融資要換單
    所以要報稅資料，他們也沒有問我要資料作何用，……」等
    語（見原審卷卷(一)第119至120頁）在卷明確。參以告訴人甲○○於偵、審中供承：「（中興銀行三重分行為何有你之個
    人資料？)原本卿、誠與我是很好之朋友，資料是剛在場之
    柯靜文向我要的，過二、三年，約迄83、84年向我要所得稅
    等資料，用途不明，本來就是好友，就給他。」「當時柯小
    姐曾經來找我，跟我要報所得稅的資料，因為我想在中興銀
    行曾經簽名要開戶，所以她向我要這些資料，也是正常的，
    所以報稅的申報單的回條我有交給他。」「……約84、5 年
    間交給他的。」「當時我簽名準備要開戶，就算過了三、四
    年，基於信用，我認為還是應該交給她。」等語 (見90偵
    805號卷第627頁至背面、原審卷卷(三)第102、103頁）; 另告
    訴人丁○○於原審時供承: 「（妳是否曾拿上述資料給丙○○或丙○○公司的人?）……，有可能有拿……」等語 (見
    原審卷卷(三)第116頁)。是雖柯靜文未告知告訴人要報稅資料
    係為申辦展期貸款，惟柯靜文已確實告知告訴人係中興銀行
    要渠等報稅資料之情已甚明確。苟非告訴人對於本件貸款之
    存在及展期均知情，何以告訴人對由柯靜文轉知中興銀行要
    求渠等提出稅務資料之情不覺突兀，亦不予拒絕或質疑其用
    途？參以甲○○曾於83年至淡水一信申辦貸款，復至世華銀
    行申辦貸款，此業經甲○○於原審自承在卷 (見原審卷卷(一)
    第85頁、卷(三)第110、111頁），已見甲○○縱於本身有貸款
    需求之際，亦無意與中興銀行往來甚明。再者，81年開戶，
    歷經數年均未實際使用，亦不予關閉帳戶，已非尋常，乃於
    3、4年後竟又無緣無故交付屬於個人私密之報稅資料，豈不
    更奇？凡此足見甲○○所稱因伊於81年曾簽名準備開戶，故
    於84年又交付報稅資料以為是81年準備開戶要用的云云，顯
    不符情理。茲查告訴人丁○○曾於84年、85年間提供其個人
    之82年度、83年度綜合所得稅額說明書（見90偵805號卷第
    149頁、160頁），己○○於83年間提供其個人之81年度綜合
    所得稅額證明書（見同卷第203頁）；甲○○則於84、85年
    間提供其個人之82年度及84年度之綜合所得稅稅額證明書（
    見同卷第235、246頁）予被告。此外，告訴人甲○○另又提
    供其名下不動產之所有權狀及扣繳憑單影本（見同卷第268
    頁以下）予被告。查被告等要求告訴人交付上開稅單、所有
    權狀等，均係因中興銀行辦理展期重新徵信所需要者，而告
    訴人三人亦如期交付，足認告訴人等確有同意出借名義與林
    大坤辦理信用貸款並同意展期，否則何以會在已經相隔3、4
    年後之84、85年間猶不疑有他的提供其等個人報稅資料？足
    見告訴人等對系爭信用貸款之存在與展期，確屬知情並同意
    授權，已經甚為明灼。況據告訴人丁○○表示係於數年後接
    到銀行之還款通知，且認被告丙○○等與中興銀行較熟，所
    以才去詢問丙○○，而且伊雖曾至元鼎公司詢問，惟丙○○
    說是他們的事情，他們會處理，渠以為沒有事情就好等語，
    是依告訴人所述與被告家族情誼良好，如非對「借名」信貸
    之事在早先有所同意，何以在驟接銀行還款通知後未如晴天
    霹靂，而仍反應如此溫和，未予積極追究或提民刑告訴，顯
    然有違一般人之常情，亦可窺其一斑。
  (七)退萬步言，縱認被告之父林大坤係「冒名」貸款，但被告乙○○、丙○○是否確實知情並參與，則仍非無商榷之餘地；
    查告訴人丁○○等三人與被告父親林大坤係交誼甚深之友人
    ，林大坤究竟有無或於何時與渠三人談及向中興銀行辦理信
    用貸款授信申請之事，並無任何證據顯示被告乙○○、丙○○二人知情而參與。據被告辯稱林大坤病篤時囑咐：丁○○
    等三人在中興銀行之貸款，我們林家要負責償還等語，如被
    告乙○○、丙○○自始知情，何以其父臨終時要作此交待？
    矧告訴人於原審法院訊問時均稱「是林大坤與銀行人員跟我
    們講貸款的事情」（見92年3月5日訊問筆錄第5頁甲○○之
    陳述）、「我們當時他們（指乙○○、丙○○）在場也沒有
    跟我們說什麼事情」（見同日筆錄第8頁丁○○之陳述），
    「我認識林大坤，但與他兒子不熟，當時開戶資料是林大坤
    跟我說的」（見92年5月23日訊問筆錄第5頁己○○之陳述）
    。由彼等上開陳述，亦證被告乙○○、丙○○等並未參與遊
    說告訴人等辦理信用授信申請開戶之事。自不能以嗣後被告
    等因接手經營元鼎公司，依銀行之通知辦理告訴人名義之貸
    款展期手續時，曾使用告訴人等三人之印章於申請文件上，
    即據此認定被告等與其父林大坤自始即有冒名貸款或偽造本
    票之犯意聯絡。
  (八)依上所述，林大坤既認告訴人等有同意其使用渠等名義辦理
    信用貸款及領用貸得之款項，彼此間即成立「借名」契約關
    係。而林大坤過世後，告訴人復未終止借名關係，則被告等
    秉承先父之遺咐，繼續繳納利息及清償本金，並於銀行通知
    辦理展期手續時，應銀行之要求，使用告訴人留存在元鼎公
    司並未取回之印章於各次展期所需之文件及銀行辦理展期程
    序上所要求之本票上，仍屬延續告訴人當初同意出借名義行
    使權利之概括授權範圍內，且被告等每次展期時均返還本金
    50萬元，並曾提出元鼎公司本票作為擔保，實難認有偽造文
    書及偽造有價證券之故意及罪責可言。
五、綜上所述，本件告訴人之告訴及陳述尚有瑕疵，不能遽採為
    論罪科刑之根據，其他又查無積極證據證明被告等確有公訴
    所指之犯行，依前揭判例意旨等說明，本件證據資料尚不足
    為不利於被告事實之認定，即應為有利於被告之認定，應認
    不能證明被告犯罪。原審未詳研察，遽為有罪之判決，容非
    允當。被告上訴否認犯罪而指摘原判決不當，為有理由，應
    由本院將原判決撤銷，改為被告無罪之諭知。
本案經檢察官田炳麟到庭執行職務。
中　　華　　民　　國　　94　　年　　6 　　月　　10　　日
　　　　　　　　　刑事第十三庭  審判長法　官  劉景星
                                      法  官  李春地
                                      法  官  陳志洋
以上正本證明與原本無異。
如不服本判決，應於收受送達後十日內向本院提出上訴書狀，其
未敘述上訴之理由者並得於提起上訴後十日內向本院補提理由書
（均須按他造當事人之人數附繕本）。
                                      書記官  王韻雅
中　　華　　民　　國　　94　　年　　6 　　月　　10　　日
附表一：
　　　　活儲戶號　　　　放款戶號丁○○000000000000
  00000000000000甲○○000000000000　　00000000000000己○○000000000000　　00000000000000
附表二：中興銀行就徐等三人首次撥款及歷次借新債還舊債之日
期、金額：丁○○：於八十一年十一月十三日，首次撥款七百萬
　　　　於八十二年十二月三十一日，六百五十百萬
　　　　於八十四年三月二日，六百萬元
　　　　於八十六年十月三日，五百五十萬元甲○○：於八十年
  十一月十一日，首次撥款七百萬元
　　　　於八十二年十二月三十一日，六百五十萬元
　　　　於八十四年三月二日，六百萬元
　　　　於八十六年十月三日，五百五十萬元丁○○：於八十一
  年十一月十六日，首次撥款六百萬元
　　　　於八十二年十月三十一日，五百五十萬元
　　　　於八十四年三月二日，五百萬元
　　　　於八十五年六月二十九日，五百萬元
　　　　於八十六年十月三日，四百五十萬元
